【裁判字號】    98,訴,1111
【裁判日期】    980918
【裁判案由】    毒品危害防制條例
【裁判全文】
臺灣臺北地方法院刑事判決              98年度訴字第1111號
公  訴  人  台灣台北地方法院檢察署檢察官
被      告  甲○○
                    （現於台灣台北監獄執行中）
上列被告因違反毒品危害防制條例案件，經檢察官提起公訴（98
年度毒偵字第1065號），本院依簡式審判程序判決如下：
    主  文
甲○○施用第一級毒品，累犯，處有期徒刑壹年壹月。扣案之安
非他命吸食器壹組，沒收之。
    事  實
一、甲○○前因施用毒品案件，經法院裁定送觀察、勒戒後，於
    民國92年3 月5 日執行完畢出所。又於93年間，因施用毒品
    案件，經本院以93年度簡上字第175 號判決判處有期徒刑8
    月確定。詎復基於施用第一級毒品海洛因、第二級毒品甲基
    安非他命之犯意，於98年3 月24日15時許，在停放於台北縣
    新店市○○路某處之車內，混合海洛因及甲基安非他命再以
    燒烤吸食煙霧方式，施用海洛因、甲基安非他命1 次。嗣於
    98年3 月24日21時許，為警在台北縣新店市○○路○ 段217
    號前查獲，經甲○○帶同員警至其台北市○○路之租屋處扣
    得安非他命吸食器1 組，經警採尿送驗結果，呈嗎啡、安非
    他命及甲基安非他命陽性反應。
二、案經台北市政府警察局新店分局報告台灣台北地方法院檢察
    署檢察官偵查起訴。
    理  由
一、本件被告甲○○所涉係死刑、無期徒刑、最輕本刑為3 年以
    上有期徒刑或高等法院管轄第一審案件以外之罪，並於本院
    行準備程序時就被訴事實為有罪之陳述，本院合議庭依刑事
    訴訟法第273 條之1 第1 項規定，裁定改由受命法官獨任行
    簡式審判程序，先予敘明。
二、上開犯罪事實，業據被告甲○○坦承不諱，且其為警採集之
    尿液送驗結果，呈嗎啡、安非他命及甲基安非他命陽性反應
    ，此有台灣檢驗科技股份有限公司濫用藥物檢驗報告、台北
    縣政府警察局新店分局查獲毒品危害防制條例案被移送者姓
    名代碼對照表、扣押物品目錄表、查獲照片11紙附卷可稽，
    復有安非他命吸食器1 組扣案可資佐證，足徵被告前開自白
三、按毒品危害防制條例於92年7 月9 日修正公布，自93年1 月
    9 日施行，其中第20條、第23條將施用毒品之刑事處遇程序
    ，區分為「初犯」及「5 年內再犯」、「5 年後再犯」。依
    其立法理由之說明：「初犯」，經觀察勒戒或強制戒治後，
    應為不起訴處分或不付審理之裁定；經觀察勒戒或強制戒治
    執行完畢釋放後，「5 年內再犯」者，因其再犯率甚高，原
    實施之觀察勒戒及強制戒治既已無法收其實效，爰依法追訴
    或裁定交付審理。至於經觀察勒戒或強制戒治執行完畢釋放
    後，「5 年後再犯」者，前所實施之觀察勒戒或強制戒治已
    足以遮斷其施用毒品之毒癮，為期自新及協助其斷除毒癮，
    仍適用「初犯」規定，先經觀察勒戒或強制戒治之程序。從
    而依修正後之規定，僅限於「初犯」及「5 年後再犯」二種
    情形，始應先經觀察勒戒或強制戒治程序。倘被告於5 年內
    已再犯，經依法追訴處罰，縱其第3 次（或第3 次以上）再
    度施用毒品之時間，在初犯經觀察勒戒或強制戒治執行完畢
    釋放5 年以後，已不合於「5 年後再犯」之規定，且因已於
    「5 年內再犯」，顯見其再犯率甚高，原實施觀察、勒戒或
    強制戒治，已無法收其實效，即應依該條例第10條處罰（最
    高法院95年度第7 次刑事庭會議決議第2 點參照）。經查，
    本件被告前因施用毒品案件，於92年3 月5 日觀察勒戒執行
    完畢出所，惟其於釋放後5 年內，於93年間因施用毒品案件
    ，經本院以93年度簡上字第175 號判決判處有期徒刑8 月確
    定，此有台灣高等法院被告前案紀錄表在卷可參，揆諸前開
    法條及說明，被告所為本件施用海洛因、甲基安非他命之犯
    行，並無「初犯」規定之適用，而應直接訴追處罰。
四、核被告所為，係犯毒品危害防制條例第10條第1 項、第2 項
    之施用第一級毒品罪及施用第二級毒品罪。被告同時施用海
    洛因、甲基安非他命之一行為，犯施用第一級、第二級毒品
    罪，為想像競合犯，應依刑法第55條規定，從一重之施用第
    一級毒品罪處斷。被告前因施用毒品、偽造文書等案件，分
    別經本院以94年度易字第797 號、94年度訴字第274 號、94
    年度訴字第1025號、94年度簡字第1975號判決處有期徒刑10
    月、1 年、9 月、3 月確定，嗣經裁定減刑暨定應執行刑為
    有期徒刑1 年4 月，於97年5 月26日執行完畢，有台灣高等
    法院被告前案紀錄表在卷可按，其受有期徒刑之執行完畢後
    ，5 年以內故意再犯本件有期徒刑以上之罪，為累犯，依刑
    法第47 條 第1 項之規定加重其刑。爰審酌被告前有多次施
    用毒品犯行經法院判處罪刑確定，猶不知悔改，再施用毒品
    ，戕害自身健康，惟坦承犯行等一切情狀，量處如主文所示
    之刑。扣案之安非他命吸食器1 組，係供被告施用毒品所用
    ，且屬被告所有，業據被告供承在卷，爰依刑法第38條第1
    項第2 款之規定宣告沒收。至使用過之注射針筒4 支，並非
    供本件犯罪所用，此據被告供述在卷，爰不諭知沒收，附此
    敘明。
據上論斷，應依刑事訴訟法第273 條之1 第1 項、第299 條第1
項前段，毒品危害防制條例第10條第1 項、第2 項，刑法第11條
前段、第55條、第47條第1 項、第38條第1 項第2 款，判決如主
文。
本案經檢察官高維駿到庭執行職務
中    華    民    國    98    年    9     月    18    日
                  刑事第七庭      法  官  林欣苑
上正本證明與原本無異。
如不服本判決應於收受送達後10日內向本院提出上訴書狀，並應
敘述具體理由；其未敘述上訴理由者，應於上訴期間屆滿後20日
內向本院補提理由書（均須按他造當事人之人數附繕本）「切勿
逕送上級法院」。
                                  書記官  劉英芬
中    華    民    國    98    年    9     月    22    日
附錄所犯法條
毒品危害防制條例第10條
施用第一級毒品者，處 6 月以上 5 年以下有期徒刑。
施用第二級毒品者，處 3 年以下有期徒刑。


司法院資訊處製作；財團法人民間司法改革基金會備份。
